臺灣高雄地方法院刑事判決　　　　　　　　　　　　　九十一年度易字第一一三號
　公　訴　人　臺灣高雄地方法院檢察署檢察官
　被　　　告　甲○○
右列被告因竊盜案件，經檢察官提起公訴（九十年度偵字第二三四四五號），本院判
決如左：
    主  文
甲○○無罪。
    理  由
一、公訴意旨略以：被告甲○○意圖為自己不法之所有，於民國八十九年十一月一日
    上午九時許，在高雄縣大社鄉中里村鹽埕巷二十一之三號前，竊取乙○○所有車
    牌號碼ＶＢ－五八八五號之自用小貨車，得手後，供己使用，嗣於同年十一月五
    日上午九時四十五分許，被告前往高雄縣大社鄉○○路與大社路一二○巷路口取
    車時，為警查獲，因認被告涉犯刑法第三百二十條第一項竊盜罪嫌云云。
二、按犯罪事實應依證據認定之，無證據不得推定其犯罪事實；又不能證明被告犯罪
    者，應諭知無罪之判決，刑事訴訟法第一百五十四條、第三百零一條第一項分別
    定有明文。刑事訴訟法上所謂認定犯罪事實之證據，係指足以認定被告確有犯罪
    行為之積極證據而言，該項證據自須適合於被告犯罪事實之認定，始得採為斷罪
    資料；被告否認犯罪事實所持之辯解，縱屬不能成立，仍非有積極證據足以證明
    其犯罪行為，不能遽為有罪之認定，最高法院二十九年上字第三一○五號、三十
    年上字第一八三一號分別著有判例可資參照。復按認定犯罪事實所憑之證據，雖
    不以直接證據為限，間接證據亦包括在內；然而無論直接證據或間接證據，其為
    刑事訴訟上之證明，須於通常一般之人均不致有所懷疑，而得確信其為真實之程
    度者，始得據為有罪之認定，亦有最高法院七十六年臺上字第四九八六號判例可
    資參照。
三、公訴人認被告涉有前揭竊盜罪嫌，無非係以被害人乙○○之指述，且有車輛竊盜
    、車牌失竊資料個別查詢報表—查詢車輛認可資料及贓物認領保管單各一紙附卷
    ，另被告所辯稱：該車係向「東仔」所借云云，惟未能提供該人之姓名、住址以
    供查證，自難採信等為依據。訊據被告固不否認有於右揭時、地前往取車而為警
    查獲之事實，惟堅詞否認有何竊盜犯行，辯稱：伊為了要搬家，向住大樹鄉的「
    東仔」借貨車，「東仔」於八十九年十一月四日下午將該車開到查獲地點，並告
    訴伊車子停放在該處，要伊去開車即可，並未給伊行照，隔日早上伊要去開車，
    見該車未懸掛車牌，且上車時發現電門之電線很亂，又找不到鑰匙，正要去找「
    東仔」時就被查獲，伊係開車門時才知道該車係贓車，並未竊取該車等語。
四、經查，被害人乙○○於警訊及本院審理中指述：其所有之自用小貨車失竊前車門
    有上鎖，失竊後四、五天，其兒子發現該車之停放地點，當時車門鎖並未損壞，
    但亦未上鎖，竊嫌係接電門之電線發動該車，其乃將電瓶一邊之電線拔起，並在
    該處等候竊嫌前往取車，隔日上午九時許，發現有一男子上車，欲開走該車，就
    前去阻止並通知警方處理等語，與附卷之車輛竊盜、車牌失竊資料個別查詢報表
    －查詢車輛認可資料及贓物認領保管單等，固可證明該車有於上開時、地失竊，
    及被告確有於該車失竊後前往停放地點取車而為警查獲等事實，惟被害人乙○○
    所述既非目擊竊盜經過，而係該車失竊後之情狀，且被告為警查獲之時間又在該
    車失竊後四日之久，則尚難遽以推論被告即為竊取該車之人。次查，被告辯稱：
    該車係向「東仔」所借云云，但無法提供「東仔」之真實姓名、年籍及任何聯絡
方法以供查證，顯見其與「東仔」並不熟識且交情甚淺，參以被告自承前往取車
    時，該車即未懸掛車牌，且「東仔」並未交付該車鑰匙及任何車籍或其他足以確
    信該車並非贓車之資料等情，則被告貿然自一不熟識且交情甚淺之人處收受來路
    不明之車，衡情足認被告於收受時已得知該車係屬贓物。惟刑法上之竊盜罪及贓
    物罪，二者構成要件迥異，社會基本事實並非同一，檢察官既未就被告收受贓物
    之事實部分起訴，本院自亦不得加以審理。此外復查無其他積極證據，足資認定
    被告有何公訴意旨所指之竊盜犯行，既然不能證明被告犯罪，揆諸首揭法條及判
    例意旨，自應為無罪之諭知。
五、檢察官另案九十年度偵字第二三四四四號、第二三四四六號、九十一年度偵字第
    四七九九號案件移送請求併辦部分，因本案已經諭知被告無罪，與移送併辦部分
    即無裁判上一罪關係，本院無從併案審理，應退回由檢察官另行偵辦。至於被告
    另涉收受贓物之犯行，亦應由檢察官另行偵辦，併此敘明。
據上論斷，應依刑事訴訟法第三百零一條第一項，判決如主文。
本案經檢察官陳正芬到庭職務。
中      華      民      國    九十一    年      四      月    二十五    日
                臺灣高雄地方法院刑事第六庭
                                  法  官  邱  明  弘
右正本證明與原本無異。
如不服本判決，應於判決送達後十日內，向本院提出上訴狀。
                                  書記官  顏  平  國
中    華    民    國      九十一      年      四      月      二十五    日
